臺灣士林地方法院刑事判決　　　　　　 100年度交易字第36號
公　訴　人　臺灣士林地方法院檢察署檢察官
被　　　告　吳心龍
上列被告因公共危險案件，經檢察官提起公訴（100 年度偵字第
5218號），本院判決如下：
    主  文
吳心龍犯不能安全駕駛動力交通工具罪，處有期徒刑貳月，如易
科罰金，以新臺幣壹仟元折算壹日。
    事  實
一、吳心龍於民國99年間因詐欺案件，經法院判處拘役50日，緩
    刑2 年，緩刑期間並未屆滿，竟於100 年4 月9 日晚間9時
    30分前，在臺北市北投區不詳處所，飲用酒類飲品後，已有
    不能安全駕駛交通工具之狀況，仍貿然騎乘車號BCC —576
    號重型機車行駛於台北市○○區○道路，迄其於同日9時30
    分許，行經台北市○○區○○路133 號前，因不勝酒力而停
    於該處嘔吐後趴坐於機車上休息，經民眾發現電話報警處理
    ，經台北市政府警察局北投分局光明派出所備勤警員謝承學
    到場處理後，發現吳心龍渾身酒味，再聯繫執勤巡邏勤務警
    員葉耿志等2 人至現場支援，經警調閱該里里長辦公室路口
    監視器查得吳心龍停車前騎乘機車駛入該路段畫面，乃於同
    日22時29分許對吳心龍施以呼氣酒精濃度測試，測得其當時
    酒精濃度達每公升0.61毫克後，查獲上情。
二、案經台北市政府警察局北投分局報告臺灣士林地方法院檢察
    署檢察官偵查起訴。
    理  由
壹、程序部分：按被告以外之人於審判外之陳述，雖不符前四條
    之規定，而經當事人於審判程序同意作為證據，法院審酌該
    言詞陳述或書面陳述作成時之情況，認為適當者，亦得為證
    據；又當事人、代理人或辯護人於法院調查證據時，知有第
    159 條第1 項不得為證據之情形，而未於言詞辯論終結前聲
    明異議者，視為有前項之同意，刑事訴訟法第159 條之5 第
    1 項、第2 項分別定有明文。本案以下所引用被告以外之人
    於審判外之言詞或書面陳述，雖屬傳聞證據，惟被告不爭執
    證據能力，又經本院審認結果，尚無顯有不可信之情況與不
    得作為證據之情形，本院審酌上開證據資料製作時之情況，
    尚無違法不當及證明力明顯過低之瑕疵，認為以之作為證據
    應屬適當，是依刑事訴訟法第159 條之5 規定，認有證據能
    力。
貳、實體部分：
一、訊據被告吳心龍矢口否認前開犯行，於本院辯稱：伊當晚係
    至北投東華街2 段212 號找友人壽大國，並另與壽大國約在
    壽大國位於北投幽雅路湯屋碰面，伊先拿了2 瓶威士忌，即
    自行騎車前往該處等後壽大國，但久候不見壽大國，伊即從
    該處騎至查獲地點旁停車，進入公園內喝完上開2 瓶酒，再
    至機車上休息迄警方到場，伊喝酒後並未騎乘移動機車云云
    。
二、惟查，本案警方查獲過程，係台北市政府警察局北投分局光
    明派出所值班警員林宜蓁於查獲當日晚間9 時30分左右，接
    獲不詳民眾電話報警台北市○○區○○路133 號前有民眾醉
    臥機車等情，乃隨即派該派出所內備勤警員謝承學前往現場
    處理，經謝承學前往察看發現被告渾身酒味，乃聯繫斯時派
    出所執勤巡邏勤務警員葉耿志、蔡奇隆2 人到場支援，經警
    先調閱該里里長辦公室監視器，發現被告於謝承學到場前，
    係騎乘上開機車行經至查獲地點後有嘔吐狀況，乃將該車停
    至該處後趴坐在機車上休息等情，此有證人葉耿志到庭具結
    證述明確（見偵卷第37至39頁），並有台北市政府警察局北
    投分局受理各類案件紀錄錶1 份（見偵卷第40頁）、警員林
    宜蓁100 年5 月11日報告1 份（見偵卷第41頁）及監視器錄
    影光碟1 片在卷可稽。復查，上開警方調閱監視錄影光碟，
    經承辦檢察官於100 年5 月11日開庭會同證人葉耿志勘驗內
    容略以：「畫面在前段，出現一輛機車（證人葉耿志稱這就
    是被告的機車），經車行駛到畫面中，有停下來，應該是嘔
    吐，所以停下來（人稱，被告在嘔吐，因為到現場處理時，
    發現嘔吐物不只一處），接著機車再往前騎，在數公尺外又
    停下來，車子就沒有在動。但是吐完後，機車又往後退一些
    距離。接著備勤的謝承學就出現，再接著就是警車到現場（
    證人稱，我可以確認現場的機車，是我們現場查緝的機車，
    因為警車都停在該處）」等語，此有勘驗筆錄1 份可稽（見
    偵卷第38頁），核與上開證人葉耿志證述查獲被告之過程相
    符，並未見被告有停車後至公園內飲酒返回機車休息之行徑
    畫面。綜上，足證被告係於員警第ㄧ時間接獲報案至現場處
    理前，騎乘上開機車行經該查獲地點因身體不適嘔吐而將機
    車暫停該處休息，旋經警獲報查獲。故被告上開所辯係先停
    車後在旁邊公園內喝酒，再返回機車上休息等情，顯與事實
    不符，難認可採。
三、再查，被告經警於查獲日晚間10時29分許，對其施以呼氣酒
    精濃度測試，測得其當時酒精濃度達每公升0.61毫克，嗣經
    警方帶往分局製作筆錄時，另於當晚11時10分許對被告進行
    相關酒測行為觀察紀錄六項，其中被告就「雙腳併攏，一腳
    向前抬高離第15公分，並停止不動30秒」項目不合格，故判
    定該檢測屬不合格等情，均為被告所不爭執，並有卷附酒測
    單及刑法第185 條之3 案件測試觀察紀錄表各1 份在卷可參
    （見偵卷第12頁、第15頁），又按當人飲酒後，若以呼氣酒
    精濃度測試器測得之呼氣濃度達到每公升0.25毫克時，輕度
    協調功能降低；達到每公升0.5 毫克時，反應較慢、感覺減
    低，將影響駕駛；達到每公升0. 75 毫克時，思考與個性行
    為均會改變；達到每公升1.0 毫克時，步態不穩、噁心嘔吐
    、精神混惑不清晰；達到每公升1. 5毫克時，說話不清楚、
    感覺喪失，視力模糊；達到每公升2.0 毫克時，體溫與血糖
    均降低，肌肉控制差，甚至導致癲癇發作；達到每公升3.5
    毫克時，則已神智不清，反射減低，甚至呼吸抑制，有行政
    院國軍退除役官兵輔導委員會臺北榮民總醫院88年8 月5 日
    （88）北總內字第26868 號函可按。查本件被告於上開時、
    地經警進行呼氣酒測時，已距被告騎乘上開機車至該查獲地
    停放時間相隔1 個小時以上，然仍測得被告呼氣中酒精濃度
    達每公升0.61毫克，另參以上開警局內測試觀察結果仍有一
    項不合格，以依上開說明，足認被告於警方查獲前其騎車至
    上開查獲地點之行為，當時身體平衡感、協調功能及認知功
    能均已相當程度地受到酒精影響，無法正常操控，已達到不
    能安全駕駛之程度甚明。
四、至被告雖聲請傳喚壽大國到庭作證，然查，質諸證人壽大國
    於本院證稱：「（問：你何時知道被告被警方查獲本件公共
    危險？）是被告被查獲後隔沒幾天，我有和被告聯絡才知道
    。」、「（問：你有印象被告被查獲當天也就是100 年4 月
    9 日晚上你在做什麼事？）我在上班，我在東華街2 段212
    號臺北市電腦工程業職業公會上班。」、「應該到8 點，因
    為我9 點以前要回家。」、「（問：你下班後去那裡？）那
    裡也沒去，下班後我就回家，我家在明德路。」、「（問：
    100 年4 月9 日晚上你有跟被告約在什麼地方碰面嗎？）有
    ，約在我北投湯屋碰面，可是後來我太忙忙忘了就回家了。
    」、「（問：你北投湯地地點？）幽雅路5 巷2 號。」、「
    （問：從你上班地點到你的湯屋你會怎麼走？）一般我是開
    車有時騎車，東華街接磺港路接光明路過去。」、「（問：
    你知道育仁路在那裡嗎？）不知道。」、「（問：你知道被
    告被警方查獲地點在那裡？）他說是薇閣小學後面的公園。
    」、「（問：你從上班地點，你一般開車騎車會經過那個地
    方嗎？）應該不會，除非去買東西。」、「（問：查獲當天
    你有跟被告碰過面嗎？）有。」、「（問：在何時、何地碰
    面？）就在我辦公室，大概晚上6 、7 點。那時已經下班員
    工都走了。」、「（問：100 年4 月9 日晚上當時被告的狀
    況怎樣？）很正常。」、「（問：100 年4 月9 日晚上被告
    離開你那後有無喝酒你知道嗎？）不知道，可是他有跟我拿
    酒。」、「（問：他跟你拿什麼酒？）我酒櫃很多酒，他說
    要拿一、二瓶，我叫他自己去拿。」、「（問：被告有無說
    為什麼要跟你拿酒？）應該問被告，因為我當時朋友很多在
    泡茶，被告說有事情跟我講看人多不方便，叫我等一下去湯
    屋碰頭，他就順便帶二瓶酒去喝怎麼樣，我說好。」、「（
    問：後來被告有沒有喝酒你知道嗎？）我不知道。」等語，
    雖證稱被告經警查獲前當日晚間6 、7 時許，有至證人壽大
    國台北市○○區○○街辦公室找證人壽大國，並另約於證人
    壽大國在幽雅路湯屋碰面，被告即取走2 瓶酒後離開等情，
    惟證人壽大國於被告離開後，即忘記未赴約，且當晚未再與
    被告為任何聯繫或碰面等情，此亦經證人壽大國到庭證述明
    確，故證人壽大國對於被告離開其辦公室後迄本案經警查獲
    期間約2 個多小時之狀況，毫不知情，顯無從證明被告上開
    所辯其無酒後騎車一事。至被告另聲請傳喚「蕭家牛肉麵老
    闆」及調閱被告與壽大國使用0000000000、0000000000電話
    通聯紀錄等部分，經查，有關被告聲請調閱上開行動電話通
    聯紀錄部分，僅欲證明其查獲當日晚間與證人壽大國聯繫情
    形，然上開待證事實已經證人壽大國本人到庭作證如上，即
    無調查必要，另被告所聲請傳喚之上開麵店老闆，然除被告
    並未提供上開證人真實姓名、地址予本院外，且依被告所自
    陳，該證人僅係被告當晚至證人壽大國辦公室前用晚餐之小
    吃店老闆，故其對被告於該店用餐離開後之狀況，並不知悉
    ，亦與被告所辯事實無涉，顯無調查傳喚必要，附此敘明。
五、綜上，被告所辯，難認屬實，委難採信。本件被告犯行，事
    證明確，堪以認定，應依法論科。
六、核被告所為，係犯刑法第185 條之3 之不能安全駕駛動力交
    通工具罪。爰審酌被告經警查獲時所測得之呼氣酒精濃度達
    每公升0.61毫克，查獲前顯然有無法安全駕駛之情形，卻仍
    騎乘上開機車行經查獲地點，然因身體不適而停放休息，尚
    未造成任何肇事結果，然其酒後駕車之行為，顯已對一般往
    來之人車均生高度危險，危害程度非輕，被告顯然漠視自己
    及他人生命、身體、健康、財產安全，且犯後於偵、審程序
    飾詞狡辯，否認犯行，顯然對其所為犯行，並無悔意，及其
    生活狀況、智識程度等一切情狀，量處如主文所示之刑，並
    諭知易科罰金之折算標準，以示懲儆。
據上論斷，應依刑事訴訟法第299 條第1 項前段，刑法第185 條
之3 、第41 條第1 項前段，判決如主文。
本案經檢察官王啟旭到庭執行職務。
中    華    民    國  100     年    11    月    11    日
                  刑事第四庭法  官  張嘉芬
以上正本證明與原本無異
如不服本判決應於收受判決後10日內向本院提出上訴書狀，並應
敘述具體理由；其未敘述上訴理由者，應於上訴期間屆滿後20日
內向本院補提理由書（均須按他造當事人之人數附繕本）「切勿
逕送上級法院」。
。                          書記官  夏珍珍
中    華    民    國   100    年    11    月    15    日
附錄本案論罪科刑法條：
刑法第185 條之3
服用毒品、麻醉藥品、酒類或其他相類之物，不能安全駕駛動力
交通工具而駕駛者，處 1 年以下有期徒刑、拘役或科或併科 15
萬元以下罰金。